【裁判字號】    92,訴,1204
【裁判日期】    921009
【裁判案由】    第三人異議之訴
【裁判全文】
臺灣台南地方法院民事裁定  九十二年度訴字第一二○四號
    原      告  乙○○
    訴訟代理人  黃厚誠律師
    被      告  日盛國際商業銀行股份有限公司
    法定代理人  丙○○
    訴訟代理人  薛靜穗
右當事人間請求第三人異議之訴事件，本院裁定如左：
    主      文
本院九十一年度執字第二０一二六號強制執行事件，就原告所有座落台南縣七股鄉○
○段一四八二之二地號土地上之建物－「雞舍」所為之強制執行程序應予撤銷。
訴訟費用由被告負擔（被告應賠償予原告之訴訟費用額確定為新台幣壹萬柒仟陸佰零
貳元）。
本判決得假執行。
    事實及理由
一、按：「當事人於言詞辯論時為訴訟標的之捨棄或認諾者，應本於其捨棄或認諾為
    該當事人敗訴之判決。」又「左列各款之判決，法院應依職權宣告假執行：一
    本於被告認諾所為之判決。」民事訴訟法第三百八十四條、第三百八十九條第一
    項第一款分別定有明文。
二、本件原告起訴主張：本院九十一年度執字第二０一二六號強制執行事件，查封座
    落台南縣七股鄉○○段一四八二之二地號土地及其上之建物－雞舍，惟該雞舍係
    原告於民國（下同）七十二年間起陸續委由許甫傑在台南縣七股鄉○○段一四八
    二之二地號及同段一四五六、一四八０號等三筆土地上所建造，共建有雞舍六棟
    ，嗣原告又於九十年六月一日將雞舍以陳遠名義租予邱文彬使用，有雞舍租賃契
    約書可證；另據台灣地區肉雞事業畜牧登記卡，其上載有「雞場所有人：乙○○
    」、「雞場地址：七股鄉○○段一四五六號」、「雞場建造日期：七十二年五月
    」、「雞舍總棟數：六」棟及「雞舍總面積：五六七六０平方台尺」等等，雖雞
    場地號登記為台南縣七股鄉○○段一四五六號，但雞場總面積卻登記為四．００
    三一公頃，而台南縣七股鄉○○段一四五六號土地之面積僅有一九二四平方公尺
    ，由此可見該畜牧登記卡僅係以同地段一四五六地號作為登記之代表而已，實際
    上原告係在一四五六、一四八０及一四八二之二地號等三筆土地上之雞舍共為六
    ，棟且於七十二年五月份起即已陸續存在。嗣因營業所需及政府強制輔導雞農轉
    型，原告遂將一四五六、一四八０地號土地上之二棟雞舍拆除，另於九十年間，
    將一四八二之二地號土地上之四棟雞舍依規定申請辦理登記為畜牧場，其中該畜
    牧場登記證書明白載明原告所有之安益牧場即坐落於系爭一四八二之二地號土地
    上，足見該雞舍絕非系爭強制執行事件之債務人甲○○所有，而為原告所有，有
    足以排除被告強制執行該建物－雞舍之權利，原告本於所有權，提起第三人異議
    之訴，請求判決本院九十一年度執字第二０一二六號強制執行事件，就原告所有
    座落台南縣七股鄉○○段一四八二之二地號土地上之建物－「雞舍」所為之強制
    執行程序應予撤銷等語，並提出雞舍租賃契約書一份、台灣地區內雞事業畜牧登
    記卡一份、土地登記簿謄本一份、附圖一紙、畜牧場登記證書一份等為憑。
三、查被告對原告前揭主張之事實均不爭執，且對原告主張之訴訟標的逕為認諾，依
    首揭規定，自應為被告敗訴之判決，從而原告本於對系爭建物－雞舍之所有權，
    提起本件第三人異議之訴，請求判決將本院九十一年度執字第二０一二六號強制
    執行事件，就座落台南縣七股鄉○○段一四八二之二地號土地上之建物－「雞舍
    」所為之強制執行程序予以撤銷，核無不合，應予准許，並依職權為假執行之宣
    告。
四、據上論結：本件原告之訴為有理由，並依民事訴訟法第七十八條、第三百八十九
    條第一項第一款，判決如主文。
中      華      民      國    九十二    年      十      月      九      日
                              臺灣台南地方法院民事第一庭
~B法      官  王國忠
右為正本係照原本作成
如對本判決上訴須於判決送達後十日內向本院提出上訴狀
中      華      民      國    九十二    年      十      月      九      日
~B法院書記官  孫鈴堯


司法院資訊處製作；財團法人民間司法改革基金會備份。
